el: Υλικό ακουστικών βαρηκοΐας: Πλαστικό; Σιλικόνη; Άλλο
nl: Materiaal hoortoestel: Plastic; Siliconen; Andere
vi: Vật liệu trợ thính: Nhựa; Silicon; Khác
ko: 보청기 자재: 플라스틱; 실리콘; 기타
de: Hörgerätematerial: Kunststoff; Silikon; Sonstiges
hr-HR: Materijal slušnog pomagala: Plastika; Silikon; Ostalo
da: Materiale til høreapparat: Plast; Silikone; Andet
zh-TW: 助聽器材質: 塑膠; 矽膠; 其他
sl-SI: Material slušnega aparata: Plastika; Silikon; Drugo
lt-LT: Klausos aparato medžiaga: Plastikas; Silikonas; Kita
pt-BR: Materiais de aparelhos auditivos: Plástico; Silicone; Outro
ro-RO: Material aparat auditiv: Plastic; Silicon; Altele
zh-CN: 助听器材质: 塑料; 硅胶; 其他
pl: Materiał aparatu słuchowego: Tworzywo sztuczne; Silikon; Inne
es: Material del audífono: Plástico; Silicona; Otros
fi: Kuulolaitemateriaali: Muovi; Silikoni; Muu
tr: İşitme cihazı malzemesi: Plastik; Silikon; Diğer
hu: Hallókészülék anyaga: Műanyag; Szilikon; Egyéb
en: Hearing aid material: Plastic; Silicone; Other
sk-SK: Materiál načúvacej pomôcky: Plast; Silikón; Iné
ja: 補聴器の材質: プラスチック; シリコーン; その他
nb: Høreapparatmateriale: Plast; Silikon; Annet
fr: Matériau de l’aide auditive: Plastique; Silicone; Autre
th: วัสดุที่ใช้ทำเครื่องช่วยฟัง: พลาสติก; ซิลิโคน; อื่นๆ
it: Materiale per apparecchi acustici: Plastica; Silicone; Altro
sv: Hörselhjälpmedel - material: Plast; Silikon; Övrigt
bg-BG: Материал за слухови апарати: Пластмаса; Силикон; Други
ru: Материал слухового аппарата: Пластик; Силикон; Другой
pt-PT: Material de aparelho auditivo: Plástico; Silicone; Outro
cs: materiál naslouchátka: Plast; Silikon; Jiné